臺灣橋頭地方法院民事裁定　　　　　　110年度簡上字第145號
上　訴　人　陳昱廷　
被上訴人　　黃新富　
上列當事人間請求遷讓房屋事件，上訴人對於本院橋頭簡易庭民
國110年8月27日110年度橋簡字第310號第一審判決，提起上訴，
本院裁定如下：
    主  文
上訴駁回。
第二審訴訟費用由上訴人負擔。
    理  由
一、按提起上訴，應以上訴狀表明下列各款事項，提出於原第一
    審法院為之：「一、當事人及法定代理人。二、第一審判決
    及對於該判決上訴之陳述。三、對於第一審判決不服之程度
    ，及應如何廢棄或變更之聲明。四、上訴理由。」又上訴不
    合程式或有其他不合法情形而可以補正者，第二審法院審判
    長應定期間命其補正，如不於期間內補正，第二審法院應以
    裁定駁回之，民事訴訟法第441 條、第444 條第1 項分別定
    有明文。此規定對於簡易訴訟程序之第一審裁判提起上訴者
    ，依同法第436 條之1 第3 項，準用之。
二、查本院橋頭簡易庭於民國110年8月27日所為110年度橋簡字
    第310號第一審判決主文為：「被告應將門牌號碼高雄市○
    ○區○○路000號308室房屋遷讓返還與原告。」、「被告應
    給付原告新台幣（下同）2,640元。」、「被告應給付原告
    1,080元，並自109年10月13日起至遷讓返還第1項房屋之日
    止，按月給付原告900元。」上訴人即被告不服，提起上訴
    ，並未為如何廢棄或變更之聲明，僅稱上開房屋在3樓、無
    電梯、出入口狹小，及原審法院未採信上訴人另在高雄市鳥
    松區承租套房支出6,000元、須額外購買生活用品4,300元之
    主張等語，有上訴人之上訴狀（上訴人誤載為抗告狀）、補
    充狀各1紙可考（見本院卷第11、57頁），亦未於110年11月
    15日準備期日到場陳述（見本院卷第60至64頁）。是以，上
    訴人之上訴狀對於第一審判決不服之程度及應如何廢棄，均
    屬不明。本院前於110年11月16日裁定限上訴人於收受裁定
    之日起5日內，加以補正「對於第一審判決不服之程度，及
    應如何廢棄或變更之聲明」事項，逾期未補正，即駁回上訴
    ，且該裁定業於110年11月24日合法送達上訴人等情，有本
    院裁定、送達回證附卷可考。上訴人雖於110年11月29日具
    狀略以：一審判決部分廢棄，針對上開判決遷讓返還房屋部
    分，被上訴人早已更換門鎖，伊無法進入、遷讓，針對上開
    判決命每月給付2,640元部分，因被上訴人早已斷電，伊需
    另花費住宿，應考量附近平均套房費用為6,000元，針對上
    開判決命給付1,080元部分，伊需額外花費購買房間內所需
    物品4,300元等語。然核上訴人所陳，仍係就上訴理由之複
    述，並未為第一審判決應如何廢棄或變更之聲明，是難認上
    訴人已為補正，其上訴自非合法，應予駁回。
三、據上論結，本件上訴為不合法，裁定如主文。
中    華    民    國   110    年    11    月    30    日
                  民事第三庭  審判長法  官  張維君
                                    法  官  王碩禧
                                    法  官  李俊霖
以上正本係照原本作成。
本裁定不得抗告。
中    華    民    國   110    年    12    月    1     日
                                    書記官  黃莉君